th: อุปกรณ์กีฬา > การกีฬา > ฟุตบอล > ธงมุมสนามฟุตบอล: ฐานธงมุมสนามฟุตบอล; เสาธงมุมสนามฟุตบอล
fr: Équipements sportifs > Divers sports > Football > Drapeaux de corner de football: Embases de drapeaux de coin de football; Poteaux de drapeaux de coin de football
nl: Sportartikelen > Lichaamssporten > Voetbal > Hoekvlaggen: Voetbalcornerstokvoeten; Voetbalcornerstokken
ro-RO: Articole sportive > Atletism > Fotbal > Steaguri de colț pentru fotbal: Baze pentru steaguri de colț la fotbal; Stâlpi pentru steaguri de colț la fotbal
hr-HR: Sportska oprema > Atletika > Nogomet > Nogometne korner zastavice: Baze za nogometne korner zastavice; Stupovi za nogometne korner zastavice
bg-BG: Спортни стоки > Спортни занимания > Футбол > Флагове за ъгли за футбол: Основи за ъглови флагчета за футбол; Стойки за ъглови флагчета за футбол
hu: Sportszerek > Atlétika > Futball > Futballsarokzászlók: Futball szögletzászló-talpak; Futball szögletzászló-rudak
sl-SI: Športna oprema > Šport > Nogomet > Nogometne kotne zastavice: Podstavki za nogometne kotne zastavice; Drogovi za nogometne kotne zastavice
fi: Urheilutarvikkeet > Urheilu > Jalkapallo > Jalkapallon kulmaliput: Jalkapallon kulmalippujen jalustat; Jalkapallon kulmalippujen tangot
en: Sporting Goods > Athletics > Soccer > Soccer Corner Flags: Soccer Corner Flag Bases; Soccer Corner Flag Poles
da: Sportsartikler > Atletik > Fodbold > Fodbold – hjørneflag: Fødder til hjørneflag; Hjørneflagstænger til fodbold
zh-TW: 體育用品 > 競技體育 > 足球 > 足球角旗: 足球角旗底座; 足球角旗桿
cs: Sportovní potřeby > Atletické sporty > Kopaná > Rohové praporky: Podstavce rohových praporků na fotbal; Tyče rohových praporků na fotbal
it: Articoli sportivi > Sport > Calcio > Bandierine per angoli: Basi per bandierine del calcio d'angolo; Aste per bandierine del calcio d'angolo
nb: Sportsutstyr > Friidrett > Fotball > Hjørneflagg for fotball: Hjørneflaggføtter for fotball; Hjørneflaggstenger for fotball
pt-PT: Artigos de desporto > Atividade desportiva > Futebol > Bandeirolas de canto para futebol: Bases para bandeiras de canto de futebol; Postes para bandeiras de canto de futebol
de: Sportartikel > Athletik > Fußball > Fußball-Eckfahnen: Fußball-Eckfahnen-Füße; Fußball-Eckfahnenstangen
ru: Спортивные товары > Соревновательный спорт > Футбол > Футбольные угловые флажки: Основания для угловых флагов для футбола; Стойки для угловых футбольных флажков
sk-SK: Športový tovar > Atletika > Futbal > Rohové vlajky pre futbal: Základne pre rohové vlajky pre futbal; Tyče pre rohové vlajky pre futbal
ja: スポーツ用品 > スポーツ競技 > サッカー > サッカー用コーナーフラッグ: サッカー用コーナーフラッグベース; サッカー用コーナーフラッグポール
es: Equipamiento deportivo > Equipamiento para atletismo > Fútbol > Banderines de córner: Bases para banderines de córner de fútbol; Postes para banderines de córner de fútbol
tr: Spor Malzemeleri > Spor Ekipmanları > Futbol > Futbol Korner Bayrakları: Futbol korner direği tabanları; Futbol korner direkleri
vi: Dụng cụ thể thao > Điền kinh > Bóng đá > Cờ cắm ở góc sân bóng đá: Đế cờ phạt góc bóng đá; Cột cờ phạt góc bóng đá
zh-CN: 体育用品 > 田径 > 足球用品 > 足球角旗: 足球角旗底座; 足球角旗杆
pt-BR: Artigos esportivos > Artigos para prática de esportes > Futebol > Bandeirinhas de escanteio: Bases para bandeirinha de escanteio de futebol; Mastros de bandeirinha de escanteio de futebol
lt-LT: Sporto prekės > Atletika > Futbolas > Futbolo kampinės vėliavėlės: Futbolo kampinių vėliavėlių pagrindai; Futbolo kampinių vėliavėlių stiebai
ko: 스포츠용품 > 운동 > 축구 > 축구 코너 깃발: 축구 코너 플래그 베이스; 축구 코너 플래그 폴
sv: Sportartiklar > Idrott och sport > Fotboll > Fotbollshörnflaggor: Hörnflaggfötter för fotboll; Hörnflaggpinnar för fotboll
el: Αθλητικά είδη > Αθλητισμός > Ποδόσφαιρο > Σημαίες κόρνερ ποδοσφαίρου: Βάσεις σημαιών κόρνερ ποδοσφαίρου; Κοντάρια σημαιών κόρνερ ποδοσφαίρου
pl: Sprzęt sportowy > Sport > Piłka nożna > Chorągiewki narożne na boisko: Podstawy do chorągiewek rożnych; Tyczki do chorągiewek rożnych